臺灣桃園地方法院民事裁定
111年度訴字第67號
原      告  陳芷翎  

訴訟代理人  李巾幞律師
被      告  陳韋佑  
            陳春木  
            顏專    
上列當事人間請求侵權行為損害賠償等事件，原告為訴之追加，
本院裁定如下：
    主  文
一、原告於民國111年7月13日以民事聲請調查證據狀㈠所追加如
    附表所示侵權行為之訴均駁回。
二、追加之訴訴訟費用由原告負擔。
    理  由
一、按訴狀送達後，原告不得將原訴變更或追加他訴。但有下列
    各款情形之一者，不在此限：一、被告同意者。二、請求之
    基礎事實同一者。三、擴張或減縮應受判決事項之聲明者。
    四、因情事變更而以他項聲明代最初之聲明者。五、該訴訟
    標的對於數人必須合一確定時，追加其原非當事人之人為當
    事人者。六、訴訟進行中，於某法律關係之成立與否有爭執
    ，而其裁判應以該法律關係為據，並求對於被告確定其法律
    關係之判決者。七、不甚礙被告之防禦及訴訟之終結者，民
    事訴訟法第255條第1項定有明文。又所謂基礎事實同一，係
    指變更或追加之訴與原訴之主要爭點有其共同，各請求利益
    之主張在社會生活上可認為同一或關連，而就原請求之訴訟
    及證據資料，於審理繼續進行在相當程度範圍內具有同一性
    或一體性，得期待後請求之審理予以利用，俾先後兩請求同
    一程序得加以解決，避免重複審理，進而為統一解決紛爭者
    而言；判斷是否合於民事訴訟法第255條第1項第2款請求之
    基礎事實同一，應考慮被告之防禦權是否受到不利益及在訴
    訟之過程，准予為訴之變更、追加後，原來已經進行過之訴
    訟資料與證據資料，有無繼續使用之可能性及價值（最高法
    院91年度台抗字第552號裁判要旨、90年度台抗字第519號裁
    定參照）。
二、經查，本件原告於民國110年11月8日起訴時，主張被告等侵
    權行為事實略以：乙○○於108年11月8日至原告工作場所騷擾
    、影響原告工作權，於109年3月1日傳訊息予原告任職公司
    老闆，影響原告之工作權及生存權；被告甲○○、丙○於109年
    4月11日至原告工作場所，影響原告之工作權及生存權等語
    ，歷經本院於8個月審理期間，多次庭期就前開範圍部分為
    審理及證據調查，並於111年6月14日庭期中諭知：本件預計
    下次庭期（即111年7月20日）審結，兩造如有證據調查及請
    求，請於庭前三週提出（見本院卷一第115頁開庭筆錄），
    然原告竟於庭前之111年7月13日具狀，擴張本件狀請求之侵
    權事實如附表所示，並聲請證據調查，除嚴重逾本院所諭知
    之期間外，其於起訴後8個月始擴張請求之事實，且此等事
    實與起訴時所述之基礎事實均不相同，證據資料無法通用，
    勢必令本院有就原告所述侵權事實逐項調查證據之必要，已
    影響本件審理進度及預計於111年7月20日將言詞辯論終結之
    計畫，有延滯訴訟之情形；且原告亦未能證明其所為訴之追
    加，符合民事訴訟法第255條第1項但書各款之事由，是原告
    追加之訴自非合法，應予駁回。
三、依民事訴訟法第249條第1項第6款，第95條，第78條，裁定
    如主文。
中　　華　　民　　國　　111 　年　　7 　　月　　22　　日
                  民事第二庭    法　官　廖子涵
正本係照原本作成。
如不服本裁定應於送達後10日內向本院提出抗告狀，並應繳納抗
告費新台幣1000元。
中　　華　　民　　國　　111 　年　　7 　　月　　22　　日
                                書記官  李慧慧
附表：
 被告 侵權行為日期         侵權行為事實 乙○○ 108年10月18日 至原告任職診所中壢分院干擾原告準備開幕之事 甲○○ 108年12月 7日 至原告任職於中壢牙醫診所外騎樓處找尋原告  109年 2月23日 至原告任職於宜蘭礁溪牙醫診所騷擾原告  109年 2月24日 於原告在宜蘭礁溪牙醫診所休診後，連續撥打電話至診所騷擾  109年 4月22日 於法院另案開庭後，於法院走廊處以言語騷擾原告，阻撓原告回診所看診時間 丙○ 108年12月 7日 至原告任職於中壢牙醫診所外，對已拉下一半鐵門後方之玻璃門強力敲擊  109年 1月18日 頻繁打電話至原告任職於中壢牙醫診所對助理騷擾，並放置不明物品於診所內  109年 2月23日 至原告任職於宜蘭礁溪牙醫診所騷擾原告  109年 2月24日 於原告在宜蘭礁溪牙醫診所休診後，連續撥打電話至診所騷擾